智慧財產及商業法院民事裁定  
110年度民暫字第11號
聲  請  人  達冠科技股份有限公司


法定代理人  吳佳樺              
代  理  人  林俊宏律師   
            廖昰軒律師   
相  對  人  台芝電氣股份有限公司

法定代理人  沈芳美              
代  理  人  桂齊恒律師   
            蔣文正律師   
上列當事人間聲請定暫時狀態處分事件，本院裁定如下：
    主  文
一、聲請駁回。
二、聲請程序費用由聲請人負擔。　　
　　理  由
一、聲請意旨略以：聲請人為中華民國第M463826號新型專利「
    抽風裝置」（下稱系爭專利）之專利權人，相對人於網路上
    販售之「通風扇TFG124」、「通風扇TFG124D」（下稱系爭
    產品1、2，統稱系爭產品）經聲請人購買送鑑定分析結果，
    均落入系爭專利請求項1、11之文義範圍，相對人提出之相
    證4、5不足以證明前揭請求項不具進步性，聲請人有勝訴可
    能性。系爭專利產品近3年銷售額合計達新臺幣（下同）000
    00元以上，每年占營業額達00％以上，約有00000元淨利，如
    相對人持續製造系爭產品，任其在市面上流通，將造成聲請
    人營業額之重大損害。相對人函覆聲請人將變更產品結構，
    如為准許裁定，對相對人影響甚微等語。並為聲明：㈠禁止
    相對人於本案訴訟終結確定前繼續自行或委請他人製造、為
    販賣之要約、販賣、使用或進口系爭產品或與系爭產品實質
    相同而侵害聲請人所有系爭專利之產品。㈡禁止相對人就系
    爭產品或與系爭產品實質相同而侵害系爭專利之產品為陳列
    、散布、或其他一切廣告、型錄、標貼、說明書、價目表或
    其他具有促銷宣傳性質之文書，且不得於報章雜誌或其他傳
    播媒體上為廣告行為。㈢相對人於本案訴訟終結確定前，回
    收已販售之系爭產品。㈣聲請人願供擔保以代釋明（本院卷
    第7至8頁，第247頁）。
二、相對人陳述意見略以：相對人已變更系爭產品結構，提出專
    利申請核准在案，聲請人侵權比對報告上之系爭產品均係聲
    證8函告侵權前所製造，聲證2MOMO購物網販售系爭產品行為
    與相對人無關，聲證3並非現在之網頁，本件並無「防止重
    大損害或避免急迫危險必要」之情事或相對人「仍有侵害系
    爭專利之行為」。且相證4、相證5之組合，可證明系爭專利
    請求項1、11不具進步性，系爭專利具有得撤銷事由，聲請
    人將來並無勝訴可能性等情。並為聲明：駁回聲請人之聲請
    。
三、民事訴訟法第538條第1項規定：於爭執之法律關係，為防止
    發生重大之損害或避免急迫之危險或有其他相類之情形而有
    必要時，得聲請為定暫時狀態之處分。又智慧財產案件審理
    法第22條第2項規定：聲請定暫時狀態之處分時，聲請人就
    其爭執之法律關係，為防止發生重大之損害或避免急迫之危
    險或有其他相類之情形而有必要之事實，應釋明之；其釋明
    有不足者，法院應駁回聲請；智慧財產案件審理細則第37條
    第1項規定：聲請人就有爭執之智慧財產法律關係聲請定其
    暫時狀態之處分者，須釋明該法律關係存在及有定暫時狀態
    之必要；其釋明不足者，應駁回聲請，不得准提供擔保代之
    或以擔保補釋明之不足。
四、經查：
　㈠聲請人主張其為系爭專利之專利權人，相對人販售系爭產品
    侵害系爭專利等情，相對人則以經聲請人通知後即未再生產
    販售系爭產品，系爭產品結構業經變更且申請專利核准等情
    置辯，堪認兩造間存有爭執之法律關係。
　㈡聲請人主張相對人販售系爭產品侵害系爭專利乙情，雖提出
    聲證1至聲證5、聲證10為證，然相對人否認出貨予MOMO購物
    網，辯稱聲證2、聲證10之MOMO購物網銷售資料與其無關，
    系爭產品業經變更結構，未再生產販售，聲證3非現在之網
    頁，聲證4、5係變更前結構之侵權比對等語（本院卷第247
    頁），並提出相證1至3為證。核諸聲證2、聲證10所示交易
    對象確非相對人，參以相對人就其答辯業已提出前揭佐證，
    聲證2、聲證10之販售行為是否與相對人有關，實非無疑，
    本件聲請能否防止聲請人所指網路銷售行為造成之損害抑或
    避免急迫危險而有必要，已屬可議。
　㈢本件相對人否認在接獲聲證8律師函後有再生產販售系爭產品
    之情事，聲請人提出之聲證2、聲證10銷售資料未必與相對
    人有關，已如前述。而聲請人提出之聲證6、聲證7雖可佐證
    其「21G1」、「21G2」及「21DCB」型號產品於民國108至11
    0年10月間之銷售業績及其獲利，然就本件若否准聲請，聲
    請人是否受到無可彌補之損害，造成聲請人之困境是否大於
    相對人等有關保全必要之事實，聲請人僅空言：倘相對人未
    再販賣系爭產品之答辯為真，准予本件聲請對相對人影響甚
    微，如否准聲請，容任侵權產品繼續於市面上流通，將造成
    聲請人營業額重大損害云云（本院卷第11至12頁，第284至2
    85頁），並未提出任何佐證，顯不足以釋明本件聲請係為防
    止發生重大損害或避免急迫危險或其他相類情形而有必要。
五、綜上所述，聲請人就本件定暫時狀態處分之聲請，未盡釋明
    之責，不得准提供擔保代之或以擔保補釋明之不足。從而，
    聲請人聲請對相對人為定暫時狀態之處分，於法不合，應予
    駁回。
六、依智慧財產案件審理法第1條、第22條第2項，民事訴訟法第
    95條、第78條，裁定如主文。
中　　華　　民　　國　　110 　年　　12　　月　　30　　日
　　                      智慧財產第一庭
　　                              法  官　陳端宜
以上正本係照原本作成。
如不服本裁定，應於送達後10日內向本院提出抗告狀，並繳納抗
告費新臺幣1,000元。　　　　　　　　　　　　　　　
中　　華　　民　　國　　110 　年　　12　　月　　30　　日
　　　　　　　　　　　　　　　    書記官　吳祉瑩
附表：兩造證據編號對照表
編號 證 據 名 稱 或 內 容 本院卷頁碼 聲證1 系爭專利技術報告書 17-29 聲證2 MOMO購物網上販售系爭產品2網頁截圖 31-38 聲證3 相對人官方網站宣傳系爭產品1之行銷資料 39-41 聲證4 系爭專利與系爭產品1之專利侵權分析比對報告 43-71 聲證5 系爭專利與系爭產品2之專利侵權分析比對報告 73-101 聲證6 「21G1」、「21G2」及「21DCB」型號產品於108至110年10月間之銷售業績 103 聲證7 財政部同業利潤標準表 105 聲證8 110年5月19日聲請人律師函及其回執 107-123 聲證9 110年6月10日相對人律師回函 125 聲證10 MOMO購物網開立之系爭產品2發票及銷貨明細 253 聲證11 系爭專利之進步性意見報告 287-293 相證1 經濟部智慧財產局110年11月10日（110）智專一㈣04473字第11041692310號新型專利形式審查核准處分書 173-174 相證2 申請案號000000000「通風扇之改良通風管結構」新型專利說明書影本 175-191 相證3 110年9月1日相對人律師回函及其回執 193-195 相證4 中華民國第M400572號「防氣體逆流之抽風扇結構」新型專利說明書公告本 197-226 相證5 美國第US6253788號「CHECK VALVE FOR USE IN A FILLER PIPE FOR FILLING A FUEL TANK」專利說明書 227-239